【裁判字號】    89,易,2031
【裁判日期】    890927
【裁判案由】    違反勞動基準法
【裁判全文】
臺灣桃園地方法院刑事判決                       八十九年度易字第二○三一號
    公  訴  人  臺灣桃園地方法院檢察署檢察官
    被      告  甲○○
右列被告因違反勞動基準法案件，經檢察官提起公訴（八十九年度偵字第一一○二一
號），本院判決如左：
        主  文
甲○○違反女工不得於午後十時至翌晨六時之時間內工作之規定，科罰金壹萬元，如
易服勞役，以參佰元折算壹日。
        事  實
一、甲○○係設於桃園縣中壢市○○路一○七號一樓戀人KTV 酒店之負責人，竟未經
    申請主管機關核准，自民國八十九年六月一日起，僱用女性員工陳月秋、林淑貞
    在該酒店內分別擔任服務生及接待客人工作，每日工作時間為晚上八時起至次日
    凌晨五時許，而使該二名女性員工在午後十時工作。嗣於八十九年六月二十六日
    二十三時二十三時四十分許，為警在上址查獲。
二、案經桃園縣警察局中壢分局報請臺灣桃園地方法院檢察署檢察官偵查起訴。
        理  由
一、訊據被告甲○○對右揭事實坦承不諱，並核與證人陳月秋、林淑貞於警訊及偵查
    中所證述之情節均相符。惟辯稱：伊不知有勞動基準法相關工時之限制規定云云
    ，然查，不得因不知法律而免除刑事責任，刑法第十六條前段定有明文，是認被
    告所辯尚無法據為被告有利之認定甚明。此外復有結帳單、名片及現場檢查紀錄
    表各乙紙附卷可稽（附於偵查卷第九、十頁）。本件事證明確，被告右揭犯行洵
    堪認定，應依法論科。
二、查被告甲○○未經申請主管機關核准即僱用女工陳月秋等於午後十時工作之行為
    ，係違反勞動基準法第四十九條第一項前段之規定，應依同法第七十七條論處。
    又雖被告同時所僱用之女工人數為二人，然上開規定所保護之法益性質上屬社會
    法益，是被告所為應認係犯單純一罪，不生想像競合犯之情，併此敘明。爰審酌
    被告並無任何前科紀錄，有臺灣高等法院被告全國前案紀錄表乙紙附卷足參，素
    行尚稱良好，犯後坦承部分犯行，且僱用女工人數為二人，僱用期間為二十六日
    ，所犯情節尚屬輕微等一切情狀，酌情從輕量處如主文所示之刑，並諭知易服勞
    役之折算標準，以資懲儆。
據上論斷，應依刑事訴訟法第二百九十九條第一項前段，勞動基準法第七十七條，刑
法第十一條前段、第四十二條第二項，罰金罰鍰提高標準條例第二條，判決如主文。
本案經檢察官呂理銘到庭執行職務。
中      華      民      國    八十九    年    九      月      二十七    日
                                  臺灣桃園地方法院刑事第二庭
                                      法  官   王美玲
右正本證明與原本無異。
如不服本判決，應於判決送達後十日內向本院提出上訴狀( 應附繕本 )，上訴於
臺灣高等法院。
                                      書記官   陳靜娟
中      華      民      國    八十九    年    九      月      二十七    日
附錄本判決論罪之法條：
勞動基準法第七十七條
違反第四十二條、第四十四條第二項、第四十五條、第四十七條、第四十八條、第四
十九條或第六十四條第一項規定者，處六月以下有期徒刑、拘役或科或併科二萬元以
下罰金。
勞動基準法第四十九條第一項前段：
女工不得於午後十時至翌晨六時之時間內功作。但經取得工會或勞工同意，並實施晝
夜三班制，安全衛生設施完善，及備有女工宿舍或有交通工具接送，且有左列情形之
一，經主管機關核准者不在此限：
一、因不能控制及預見之非循環性緊急事故，干擾該事業支正常工作時間者。
二、生產原料或材料亦於敗壞，未免於損失必須於夜間工作者。，
三、擔任管理技術之主管職務者。
四、遇有國家緊急事故或為國家經濟重大利益所需要，徵得有關勞雇團體之同意，並
    經中央主管機關核准者。
五、運輸、倉儲及通信業經中央主管機關核定者。
六、衛生福利及公用事業，不需從事體力勞動者。


司法院資訊處製作；財團法人民間司法改革基金會備份。
